【裁判字號】    97,抗,28
【裁判日期】    970108
【裁判案由】    本票裁定
【裁判全文】
臺灣臺北地方法院民事裁定                97年度抗字第28號
抗  告  人  莊木順即瑞岡砂石瀝青混凝土廠（原名：瑞岡砂石
            行）
相  對  人  合迪股份有限公司
法定代理人  甲○○
上列當事人間請求本票裁定事件，抗告人對於民國96年11月30日
本院所為之96年度票字第74065號裁定提起抗告，本院裁定如下
：
    主  文
抗告駁回。
抗告程序費用新台幣壹仟元由抗告人負擔。
    理  由
一、按執票人向本票發票人行使追索權時，得聲請法院裁定後強
    制執行，票據法第123條定有明文。次按本票執票人，依上
    開規定，聲請法院裁定許可對發票人強制執行，係屬非訟事
    件，此項聲請之裁定，及抗告法院之裁定，僅依非訟事件程
    序，以審查強制執行許可與否，並無確定實體上法律關係存
    否之效力，如發票人就票據債務之存否有爭執時，應由發票
    人提起確認之訴，以資解決（最高法院57年台抗第76號判例
    意旨參照）。
二、本件相對人主張：其執有抗告人瑞岡砂石瀝青混凝土廠於民
    國（下同）95年5月24日與陳明通、呂鳳英等人共同簽發之
    本票1紙，內載金額為新台幣（下同）11,070,000元，付款
    地在台北市，利息按年息20%計算，免除作成拒絕證書，到
    期日為96年7月30日。詎於到期後經提示，僅獲支付部分款
    項，尚3,075,000元未獲付款，為此爰依票據法第123條規定
    聲請裁定許可強制執行等情，已據其提出本票1紙為據，原
    裁定予以准許，即無不合。
三、抗告人抗告意旨略以：瑞岡砂石瀝青混凝土廠（原名瑞岡砂
    石行）原所有人陳忠男於95年11月20日將該廠證照、股權讓
    與抗告人莊木順，瑞岡砂石瀝青混凝土廠係獨資商號，受讓
    人無需對前手之債務負責，且抗告人未在系爭本票上簽名，
    相對人自不得對抗告人主張票據上之權利，為此提起抗告，
    求為將原裁定廢棄等語。經查，抗告人所陳縱係屬實，亦為
    實體事項之爭執，依首揭說明，自應依訴訟程序另謀解決，
    而非於本件裁定程序中可為爭執之事項，亦非本件非訟程序
    所得加以審究。從而，抗告意旨指摘原裁定不當，求予廢棄
    ，為無理由，應予駁回。
四、據上論結，本件抗告為無理由，依非訟事件法第21條第2項
    、第24條第1項、第46條、民事訴訟法第495條之1第1項、第
    449條第1項、第78條，裁定如主文。
中    華    民    國    97    年    1     月     8    日
            民事第三庭    審判長法  官  張靜女
                                法  官  鄭佾瑩
                                法  官  林振芳
正本係照原本作成。
本裁定除以適用法規顯有錯誤為理由，並經本院許可外，不得再
抗告。如提起再抗告，應於收受後10日內委任律師為訴訟代理人
向本院提出再抗告狀。並繳納再抗告費新台幣1,000元。
中    華    民    國    97    年    1     月     8    日
                                書記官  李淑芬


司法院資訊處製作；財團法人民間司法改革基金會備份。
